【裁判字號】    90,交聲,585
【裁判日期】    901231
【裁判案由】    違反道路交通管理處罰條例聲明異議
【裁判全文】
臺灣士林地方法院交通事件裁定                      九十年度交聲字第五八五號
    原處分機關  臺北巿交通事件裁決所
    異 議人 即
    受 處分 人  甲○○
右列受處分人因違反道路交通管理處罰條例案件，對於臺北市交通事件裁決所九十年
十月三日所為之處分 (原處分案號：北市裁三字第裁二二─ＡＸＸ００五０００號）
，聲明異議，本院裁定如左：
        主  文
異議駁回。
        理  由
一、按汽車行駛時，駕駛人應注意車前狀況及兩車併行之間隔，並隨時採取必要之安
    全措施，道路交通安全規則第九十四條第三項定有明文。又汽車駕駛人，駕駛汽
    車違反道路交通安全規則，因而肇事致人受傷者，吊扣其駕駛執照三個月至六個
    月，九十年一月十七日修正公布後之道路交通管理處罰條例第六十一條第三項（
    九十年一月十七日修正公布後之道路交通管理處罰條例已移列為同條第三項）亦
    定有明文。
二、原處分機關係以：本件受處分人即異議人甲○○於民國九十年五月十四日凌晨五
    時四十四分許，駕駛車牌號碼Ｔ八—四四三號營業小客車，沿臺北市○○○段○
    段由西向東行駛，行經府前捷運站南側東出口時，未注意車前狀況，與同向行駛
    楊郭瑞鳳騎乘車牌號碼ＤＭＲ─四七八號重型機車擦撞因而肇事，致楊郭瑞鳳受
    傷，因認異議人違反道路交通處罰條例第六十一條第二項之規定，裁處異議人吊
    扣駕駛執照六個月之處分。異議意旨略以：當時與楊郭瑞鳳擦撞事出意外，楊女
    只是受到驚嚇身體並未有明顯外傷，因認裁處不當云云。
三、經查，異議人甲○○於民國九十年五月十四日凌晨五時四十四分許，駕駛車牌號
    碼Ｔ八—四四三號營業小客車，沿臺北市○○○段○段由西向東行駛，行經府前
    捷運站南側東出口時，未注意車前狀況，與同向行駛楊郭瑞鳳騎乘車牌號碼ＤＭ
    Ｒ─四七八號重型機車擦撞因而肇事之事實，有台北市政府警察局交通警察大隊
    受理違規事件調查表、道路交通事故調查報告表暨現場圖、台北市政府警察局交
    通警察大隊交通事故分析研判表、談話紀錄表等件影本附卷可稽，異議人對此亦
    不爭執。至異議人辯稱並未致楊郭瑞鳳受傷乙節，經查，楊郭瑞鳳於九十年五月
    十四日上午六時四分（即事故發生二十分鐘之後）由一一九人員送至財團法人國
    泰綜合醫院就診，受有臉部多處擦傷、雙膝及雙手多處擦傷併頸部及胸部疼痛之
    傷害，楊女並主訴被計程車撞傷之事實，有財團法人國泰綜合醫院九十年十二月
    十八（九０）管歷字一二三五號函及檢附之相關病歷影本十紙附卷可稽，據此，
    以楊女事故之後二十分鐘即赴醫就治，且受有傷害之事實以觀，楊女之傷害顯係
    本件異議人肇事所致，異議人所辯無足採之。原處分機關依道路交通管理處罰條
    例第六十一條第三項之規定，對異議人裁處吊扣駕駛執照六個月，核無不當，從
    而，本件異議為無理由，應予駁回。
據上論斷，應依道路交通案件處理辦法第十九條，裁定如主文。
中      華      民      國    九十      年     十二     月    三十一    日
                          臺灣士林地方法院交通法庭
                                      法  官  王梅英
右正本證明與原本無異。
如不服本裁定，應於送達後五日內，向本院提出抗告狀。
                                      書記官  廖春玉
中      華      民      國      九十一      年      一      月    二    日


司法院資訊處製作；財團法人民間司法改革基金會備份。
